臺灣臺北地方法院刑事判決　　　九十四度易緝字第一二七號
公　訴　人　臺灣臺北地方法院檢察署檢察官
被　　　告　甲○○
　　　　　　　　　　（另案在臺灣臺北監獄士林分監執行中）
上列被告因恐嚇等案件，經檢察官提起公訴（八十九年度偵字第
一六六○○號），本院判決如下：
    主  文
甲○○連續以加害生命、身體、財產之事，恐嚇他人致生危害於
安全，累犯，處有期徒刑捌月。
    事  實
一、甲○○於民國八十五年間因竊盜案件，經本院以八十五年度
    易字第四三八五號刑事判決判處有期徒刑六月，緩刑三年確
    定，嗣經撤銷緩刑送監執行；又於八十六年間因麻醉藥品管
    理條例及傷害案件，分別經臺灣士林地方法院以八十六年度
    士簡字第二三五號刑事簡易判決判處有期徒刑五月，及本院
    以八十六年度易字第四四三六號刑事判決判處拘役二十日，
    以上三案接續執行，於八十八年六月十一日縮刑期滿執行完
    畢，仍不知悔改，因不滿其相交數月之女友陳羽意欲與之分
    手，竟萌生恐嚇之概括犯意，先於八十九年六月十七日，在
    臺北縣新店市○○街一四八巷八號三樓陳羽之母陳映彤之住
    宅內，以加害生命、身體之事恐嚇陳羽稱：「跟我回去，如
    果不回去，就捅你一刀」等語，致陳羽心生畏懼，嗣陳羽於
    八十九年六月二十九日因割腕自殺住進新店耕莘醫院，住院
    期間陳映彤勸陳羽與甲○○分手，引發甲○○不悅，繼而於
    八十九年七月三日打電話至醫院予陳映彤，要求陳羽接聽，
    並以加害生命、身體之事恫嚇陳羽稱：「要到醫院打妳，並
    要掐死妳」等語，致陳羽心生恐懼，陳羽遂於翌日凌晨辦理
    出院，並由陳映彤帶往他處居住，陳映彤更數次更換上址住
    宅門鎖，甲○○因不甘陳羽不告而別，且未言明分手原因，
    自八十九年七月四日起至八十九年七月底止，承前恐嚇之概
    括犯意，以其所持用之門號0000000000號行動電
    話，撥打陳映彤所持用之門號0000000000號行動
    電話，在語音信箱內留言數通，以加害生命、身體、財產之
    事向陳羽及陳映彤恫稱：「沒有給我一個交代，我絕對不會
    放過陳羽」、「陳羽若是被我押到，被我堵到，她會死得很
    慘」、「我告訴妳，我做過徵信社，妳所有親戚我都找的到
    ，我一定把妳搞到、騷擾到妳們無法不出面」、「安康家我
    會找人盯著，我有的是人」、「恨到我不騙妳，讓我看到我
    都砍妳們」、「妳不想活就試試看，陳映彤，沒有妳講話的
    餘地，現在，只要出來插手的話，我告訴妳，妳先死」、「
    妳就這麼一個基業在安坑，我告訴你，我讓妳血本無歸，就
    不信逼不出妳來」、「陳映彤，我不信拿一把火燒不出妳們
    來」等語，且基於無故侵入住宅之概括犯意，損壞上址門鎖
    （毀損部分未據告訴），侵入陳映彤前址住宅多次，使陳羽
    及陳映彤心生畏怖。
二、案經陳映彤、陳羽訴由臺北縣政府警察局新店分局報請臺灣
    臺北地方法院檢察署檢察官偵查起訴。
    理  由
一、訊據被告甲○○固不否認自八十九年七月四日起至八十九年
    七月底止，以伊所持用之門號0000000000號行動
    電話，撥打門號0000000000號告訴人陳映彤之行
    動電話，並在語音信箱內留言，惟矢口否認有何恐嚇及侵入
    住宅之犯行，辯稱：伊沒有在八十九年六月十七日及八十九
    年七月三日出言恐嚇告訴人陳羽，亦沒有於八十九年七月四
    日至八十九年七月底侵入告訴人陳映彤前開住宅，伊於八十
    九年七月四日至八十九年七月底在告訴人陳映彤持用之行動
    電話語音信箱內留言，係講氣話，並無加害之犯意云云。惟
    查：
  (一)上揭犯罪事實，業據證人即告訴人陳羽於警詢、偵查及本院
    審理時結證稱：八十九年六月十七日我跟被告吵架，我不讓
    被告進來我家，我怕吵到鄰居，就開門，被告跟我講叫我跟
    他回去，如果不跟他回去，就要捅我一刀，我聽了很害怕，
    八十九年六月二十九日開始，我因身體不適在新店耕莘醫院
    住院，八十九年七月三日被告打行動電話給我母親陳映彤，
    要我接聽，被告在電話中揚言要到醫院打我及掐死我，我非
    常害怕，因為被告不甘心分手，從八十九年七月四日以後一
    直到八十九年七月底，連續在我母親行動電話之語音信箱留
    言，說不要放過我，要找人堵我，並殺死我，並說他以前是
    徵信社的，我們逃到哪裡都沒有用，他會查出來，並派人在
    我家門口對我們不利，揚言不放過我及我母親，我非常害怕
    ，我出院後沒有回去，但我有看到被支解下來的鎖頭，我母
    親也有將被告侵入我家在牆上的字口述給我聽，也有照片等
    語綦詳（見臺灣臺北地方法院檢察署八十九年度偵字第一六
    六○○號偵查卷第十頁、第六十九頁反面至第七十一頁、本
    院九十四年度易緝字第一二七號刑事卷第七十頁至第七十二
    頁）。證人即告訴人陳映彤於警詢、偵查及本院審理時亦指
    證稱：八十九年七月三日被告打電話給我女兒陳羽說要來醫
    院打她，並要掐死她，我女兒非常害怕，八十九年七月四日
    我就帶我女兒出院，並且回家換鎖，至此之後，被告就常以
    電話恐嚇，揚言要我女兒出面，不然要殺我們，並說他以前
    是徵信社，我們逃到哪裡都沒用，甚至在我們住的地方有的
    是他的人，要找人堵我們，對我們不利，我非常害怕，家也
    不敢回，後來我換鎖，被告就破壞鎖進去，八十九年七月三
    十日那天被告有打電話給我，說他人在我家裡面，要火燒房
    子等語明確（見同上偵查卷第五頁至第六頁、第七十一頁至
    第七十二頁、本院九十四年度易緝字第一二七號刑事卷第六
    十七頁反面至第六十八頁）。
  (二)此外，並有告訴人陳映彤提出被告於其所持用之門號000
    0000000號行動電話語音信箱內恐嚇留言錄音帶之譯
    文可資佐證（見同上偵查卷第七十三頁至第九十五頁），且
    經檢察官於偵查中當庭播放該錄音帶，被告業坦承錄音帶內
    為伊聲音，亦有訊問筆錄一份在卷足憑（見同上偵查卷第六
    十六頁），復有門號0000000000號行動電話八十
    九年七月四日至八十九年七月三十一日之通聯紀錄一份、被
    告陳映彤提出之換鎖收據影本三紙在卷可稽（見本院九十年
    度易字第六○七號刑事卷第二十五頁至第二十七頁、同上偵
    查卷第一○一頁），足見被告確有上開恐嚇危害安全及侵入
    住宅之行為無訛。
  (三)被告雖辯稱：伊於八十九年七月四日至八十九年七月底在告
    訴人陳映彤持用之行動電話語音信箱內留言，係講氣話，並
    無加害之犯意云云。然刑法第三百零五條之恐嚇罪，其構成
    要件，於行為人之主觀意圖上，只要行為人對於惡害之內容
    具有認識即得謂有恐嚇之故意，至行為人對於惡害實際發生
    之可能性，有無實現惡害之意思及其最終之目的或動機何在
    ，均在所不問。依前述本院所認定被告以撥打行動電話並在
    語音信箱內留言方式向告訴人陳羽、陳映彤為上揭言語之表
    達、傳述，衡諸一般國民經驗法則，實已足認被告對其所為
    上開言語之表達內容具有一定之惡害認識，而可認被告係出
    於恐嚇之犯意為上開言語之通知，至被告所辯稱其實際上並
    不可能去做對告訴人陳羽、陳映彤所表達之事，核諸前揭說
    明，要與認定被告係出於恐嚇之犯意為上開將來惡害之通知
    無涉，從而被告所辯，即難認為可採。
  (四)綜上所述，被告前開所辯，無非臨訟卸責之詞，委不足採。
    本案事證明確，被告恐嚇危害安全及侵入住宅之犯行，堪以
    認定，應予依法論科。
二、核被告恐嚇告訴人陳羽、陳映彤之行為係犯刑法第三百零五
    條之恐嚇危害安全罪；其無故侵入告訴人陳映彤上址住宅之
    行為，係犯刑法三百零六條第一項之侵入住宅罪。被告在告
    訴人陳映彤所持用之行動電話語音信箱內留言，向陳羽及陳
    映彤恫稱：「我告訴妳，我做過徵信社，妳所有親戚我都找
    的到，我一定把妳搞到、騷擾到妳們無法不出面」、「恨到
    我不騙妳，讓我看到我都砍妳們」、「陳映彤，我不信拿一
    把火燒不出妳們來」等語，係以一個恐嚇行為，同時對告訴
    人陳羽、陳映彤二人恐嚇，為想像競合犯。又被告多次恐嚇
    危害安全及侵入住宅犯行，時間緊接，方法相同，均各觸犯
    構成要件相同之罪名，顯皆係基於概括犯意反覆為之，均為
    連續犯，應依刑法第五十六條之規定，各以一罪論，並加重
    其刑。另被告以侵入住宅之方法達到恐嚇告訴人陳羽、陳映
    彤致生危害於安全之目的，相互間有方法、目的之牽連關係
    ，應依牽連犯之規定，依刑法第五十五條，從一重之連續恐
    嚇危害安全罪處斷。末查，被告於八十五年間因竊盜案件，
    經本院以八十五年度易字第四三八五號刑事判決判處有期徒
    刑六月，緩刑三年確定，嗣經撤銷緩刑送監執行；又於八十
    六年間因麻醉藥品管理條例及傷害案件，分別經臺灣士林地
    方法院以八十六年度士簡字第二三五號刑事簡易判決判處有
    期徒刑五月，及本院以八十六年度易字第四四三六號刑事判
    決判處拘役二十日，以上三案接續執行，於八十八年六月十
    一日縮刑期滿執行完畢，此有臺灣高等法院被告前科紀錄表
    存卷可按，其前受有期徒刑執行完畢後，於五年以內再犯本
    案有期徒刑以上之罪，為累犯，應依刑法第四十七條規定遞
    加重其刑。爰審酌被告有事實欄所載之犯罪前科，素行不良
    ，以不當手段求愛之犯罪動機，所使用恐嚇言詞及侵入住宅
    之犯罪手段，對於告訴人陳羽、陳映彤造成心理上之戕害甚
    鉅，且犯後猶飾詞卸責，毫無悔意等一切情狀，量處如主文
    所示之刑，以示懲儆。
據上論斷，應依刑事訴訟法第二百九十九條第一項前段，刑法第
五十六條、第三百零五條、第三百零六條第一項、第五十五條、
第四十七條，罰金罰鍰提高標準條例第一條前段，判決如主文。
本案經檢察官王鑫健到庭執行職務
中    華    民    國  九十四  年   十二   月    五    日
                          臺灣臺北地方法院刑事第十四庭
                              審判長法  官  吳靜怡
                                    法  官  吳冠霆
                                    法  官  孫萍萍
以上正本證明與原本無異。
如不服本判決，應於判決送達後十日內，向本院提出上訴狀。
                                    書記官  張汝琪
中    華    民    國  九十四  年   十二   月    五    日
附錄本判決論罪科刑依據之法條：
中華民國刑法第三百零五條
以加害生命、身體、自由、名譽、財產之事，恐嚇他人致生危害
於安全者，處二年以下有期徒刑、拘役或三百元以下罰金。
中華民國刑法第三百零六條第一項
無故侵入他人住宅、建築物或附連圍繞之土地或船艦者，處一年
以下有期徒刑、拘役或三百元以下罰金。
